【裁判字號】    88,上易,4772
【裁判日期】    890315
【裁判案由】    竊盜
【裁判全文】
臺灣高等法院刑事判決                          八十八年度上易字第四七七二號
    上  訴  人  臺灣板橋地方法院檢察署檢察官
    被      告  丙○○
右上訴人因被告竊盜案件，不服臺灣板橋地方法院八十八年度易字第五四０號，中華
民國八十八年八月十九日第一審判決（起訴案號：臺灣板橋地方法院檢察署八十七年
度偵字第二六七四八號）提起上訴，本院判決如左：
    主  文
上訴駁回。
    理  由
一、本案經本院審理結果，認第一審判決對被告丙○○為無罪之諭知，核無不當，應
    予維持，並引用第一審判決書記載之證據及理由（如附件）。
二、檢察官上訴意旨以：被告係有竊盜前科之成年人，自當明白「竊盜」二字之法律
    意義，並已於警訊中坦承竊盜犯行，同案被告於警訊時亦明確指證丙○○係竊盜
    共犯；被告經通緝後於八十八年七月二十三日緝獲到案時，坦承竊盜犯行，原審
    法官訊畢諭令「被告坦承犯行，但無羈押必要」，既係坦承犯行，何以判決被告
    無罪云云。惟查：
（一）被告於警訊中供稱：「（你與李某用何方法、工具竊取檳榔？你們分工情形如
      何？）我與李某係以檳榔採收刀竊取檳榔，分工是由李某割取檳榔，由我負責
      搬運。」、「（有無人教唆你們去竊取他人之物品？）是李某叫我去幫忙搬運
      檳榔，工資一天新台幣五百元整。」、「（你們竊得之檳榔如何處理？有無販
      賣予何人、得多少款？）均交由李某處理，其他的我一概不知。」（見偵查卷
      第八頁）、「甲○○僱用我，每天五百元。」、「（是否竊取檳榔？）不知道
      ，甲○○叫我刈的。」等語（見偵卷第二十一頁），既供稱不知是否竊取檳榔
      ，則其於警偵訊中所供真意係坦承受僱於甲○○，且不知甲○○無檳榔採收權
      ，伊有隨同甲○○前往，由甲○○採收，由伊搬運之情形，此與自白竊盜有間
      。
（二）證人甲○○於警訊中證稱：「我與曾某係以檳榔採收刀竊取檳榔，分工是由我
      割取檳榔後，由曾某來幫忙搬運。」、「（你竊得之檳榔如何處理？作何用途
      ？如何分贓？）檳榔拿予檳榔攤販賣，所得做為生活費用，並給曾某新台幣伍
      佰元整為幫忙搬運之費用。」、「我去年年中有付予闕某新台幣肆仟元整作為
      訂金。」（見偵查卷第五頁）、「．．．．．．一把檳榔採收刀，另一把為檳
      榔剪，．．．．．．兩物均為我所有。」（見偵查卷第六頁）、「（丙○○是
      否你所僱用？）是我請他幫我剪檳榔及搬運，每天工資約五百元。」等語（見
      偵卷第二十頁反面）。是證人甲○○並未證稱伊僱用被告時曾告知係前往行竊
      ，或告知伊無權採收。自難據前開甲○○之供證，遽認李某供稱被告為共同正
      犯。又證人闕明財於偵查中證稱：「（是否認識甲○○？）去年有向我買檳榔
      以二萬元承包割檳榔園，因只付訂金四千元，整園割去還有一萬六千元均未付
      ，想不到今年又來偷割。」等語（見偵卷第三十一頁反面），因甲○○僱用被
      告時，闕某並未在場，其證言自不足資為被告係明知受僱行竊之證據。甲○○
      復經本院查址傳喚，惟已遷移不明，有送達證書及戶籍謄本各一件在卷可參，
      致無法在庭對質，併此敘明。
（三）嗣經本院訊問證人即制作被告、甲○○及闕明財筆錄之警員乙○○證稱：「（
      丙○○在警訊中知否甲○○有無權利採收本案之檳榔及有無承認以竊盜之故意
      而採收？）曾某在警訊時看起來有點精神耗弱，弄不清狀況，只說李某給他五
      千元，要他去搬檳榔，他是純粹受僱而已，並不知李有無權利採收檳榔。」等
      語（見本院卷八十九年二月十四日筆錄），足證被告並未於警訊中自白竊盜。
（四）被告通緝到案時，於原審中供稱：「（是否在八十七年十一月二十九日去三峽
      的產業道路偷刈檳榔？）我騎機車累，甲○○叫我去『背』檳榔的，當天我有
      去背而已。」等語（見原審卷五十二頁反面），並未自白行竊，原審雖稱：「
      被告『坦承犯行』，但無羈押之必要，准新台幣一萬元交保。」等語，惟應係
      指被告承認有前往「背檳榔」之事實而言，遣詞用字容有未洽，但無礙被告從
      未承認竊盜之認定。
    檢察官上訴非有理由，應予駁回。
三、被告經合法傳喚，無正當理由不到庭，爰不待其陳述逕行判決。
據上論結，應依刑事訴訟法第三百七十三條、第三百六十八條、第三百七十一條，判
決如主文。
本案經檢察官張啟彬到庭執行職務。
中      華      民      國     八十九   年      三      月     十五     日
                              臺灣高等法院刑事第二十四庭
                                  審判長法  官  陳  貽  男
法  官  李  世  貴
                                        法  官  聶  齊  桓
右正本證明與原本無異。
不得上訴。
                                        書記官  于      誠
中      華      民      國     八十九   年      三      月     二十     日


司法院資訊處製作；財團法人民間司法改革基金會備份。
